臺灣高雄地方法院刑事判決　　　　　　　96年度易字第2659號
公　訴　人　臺灣高雄地方法院檢察署檢察官
被　　　告　甲○○
上列被告因竊盜案件，經檢察官提起公訴（96年度偵字第13702號）
，被告為認罪之陳述，本院依簡式審判程序審理，判決如下：
    主    文
甲○○攜帶兇器、踰越安全設備竊盜，處有期徒刑捌月，扣案之
老虎鉗壹支沒收。
    事    實
一、林煌祺於民國96年5 月8 日18時20分（日沒前），騎乘車牌
    號碼YCJ-828 號重型機車，途經黃世茂位於高雄市鼓山區○
    ○○路441 號住處，見該住處無人看管之際，竟意圖為自己
    不法之所有，攜帶客觀上足對人之生命、身體、安全構成威
    脅，可供兇器使用之老虎鉗1 支，攀越該住處之鐵網圍牆，
    進入該住處內（侵入住宅部分未據告訴），以老虎鉗剪斷該
    處天花板內之電線，竊取該處配電用電線9 捲，得手後置放
    於該重型機車置物箱，適員警巡邏經過上址當場查獲，並扣
    得老虎鉗1 支、電線9 捲（其中1 捲已剝皮裸線）。
二、案經高雄市政府警察局鼓山分局移送臺灣高雄地方法院檢察
    署檢察官偵查起訴。
    理    由
一、本件被告所犯係死刑、無期徒刑、最輕本刑為3 年以上有期
    徒刑以外之罪，其於準備程序中就被訴事實為有罪之陳述，
    經法官告知簡式審判程序之旨，並聽取公訴人、被告之意見
    後，本院認無不得或不宜改依簡式審判程序進行之情事，依
    刑事訴訟法第273 條之1 第1 項規定，改依簡式審判程序審
    理，合先敘明。
二、上揭事實，業據被告林煌祺於警詢、檢察官偵訊及本院審理
    中坦承不諱，核與告訴代理人丙○○於警詢指述相符屬實，
    並有上開鼓山分局扣押筆錄、扣押物品收據、目錄表各1份
    、現場及扣押物品照片7紙在卷足稽。再被告於偵訊及本院
    審理中自承以扣案之老虎鉗1支、攀越該處鐵網圍牆入內行
    竊電線9 捲，且得手後以之剝取電線內之銅線即裸線1 捲等
    語（參偵卷第9 頁，本院卷第15頁），參諸卷內失竊現場照
    片被害人住處屋後有鐵網圍籬之安全設備，且依內配電箱已
    遭敲開，電線已遭遭銳器剪斷拉出供9 捲，有照片在警卷可
    稽（參警卷第15至18頁）。顯見被告上開自白，核與卷內積
    極事證相符。是被告確有本件竊盜行為，事證明確，犯行堪
    以認定，依法應予論科。
三、按刑法第321 條第1 項第2 款之毀越門扇安全設備竊盜罪，
    「毀越」指毀損與踰越；而所謂安全設備，係指依社會通常
    觀念足認為防盜之設備而言，本件被害人黃世茂住處所施設
    之鐵網圍籬，區隔內外、防止外人侵入竊盜，自屬上開規定
    之安全設備，被告係屬踰越門扇安全設備而竊盜。再被告林
    煌祺行竊所用之老虎鉗1 支，客觀上足對人之生命、身體、
    安全構成威脅，長度22.5公分，前端寬3公分，把手寬5.5公
    分，金屬材質質地堅硬，前方有多處銳角等情，有照片、檢
    察官勘驗筆錄在卷可參，具有危險性，自屬兇器無訛。被告
    於上開時地攜帶兇器、踰越安全設備竊得財物既遂，核其所
    為，係犯刑法第321條第1項第2款、第3款之加重竊取財物罪
    。爰審酌被告不知尊重他人之財產權，攜帶兇器、踰越安全
    設備竊盜，危害治安及善良風俗，據被害人警詢所失竊電線
    如雇工重新施設，須支出約新台幣3萬元，造成損害非輕，
    惟念及被告犯後坦承全部犯行，態度尚可，且前無受有期徒
    刑執行之前科紀錄，有台灣高等法院被告前案紀錄表在卷足
    參，且扣案之電線9捲（含裸線1捲）均經警發還告訴代理人
    丙○○，損害已有減輕等一切情狀，量處如主文所示之刑，
    以資懲儆。另本件被告犯罪時間為96年5月8日，係在中華民
    國九十六年罪犯減刑條例所定基準日96年4月24日以後，不
    合於減刑條件，併此敘明。
四、至扣案之老虎鉗1支，為被告所有供其本件行竊犯罪所用之
    物，業據被告陳明在卷，爰依刑法第38條第1項第2款規定，
    併應諭知沒收。另被告所騎乘該部車號YCJ-828號機車，被
    告於審理時辯稱係其父林江和所有等語，與該車車籍查詢基
    本資料1 紙所載相符（參警卷第19頁），既非被告所有之物
    ，爰不予宣告沒收，併此敘明。
據上論結，應依刑事訴訟法第273 條之1 第1 項、第299 條第1
項前段，刑法第321 條第1 項第2 款、第3 款、第38條第1 項第
2 款，判決如主文。
本案經檢察官乙○○到庭執行職務。
中　　華　　民　　國　　96　　年　　9 　　月　　14　　日
                  刑事第三庭    法　官  李昆南
以上正本證明與原本無異。
如不服本判決，應於判決送達後10日內，向本院提出上訴狀。
中　　華　　民　　國　　96　　年　　9 　　月　　14　　日
                                書記官  黃美玲
附錄本判決論罪之法條：
刑法第321條（加重竊盜罪）
犯竊盜罪而有左列情形之一者，處6 月以上、5 年以下有期徒刑
：
  二  毀越門扇、牆垣或其他安全設備而犯之者。
  三  攜帶兇器而犯之者。
